臺灣嘉義地方法院刑事判決　　　　　　　 94年度易字第235號
公　訴　人　臺灣嘉義地方法院檢察署檢察官
被　　　告　甲○○
上列被告因違反商標法等案件，經檢察官提起公訴（94年度核退
偵字第24號），本院合議庭裁定由受命法官獨任進行簡式審判程
序，判決如下：
    主  文
甲○○連續明知係侵害著作財產權之重製物而散布，處有期徒刑
肆月，如易科罰金，以佰元折算壹日。緩刑貳年。扣案仿冒商
標圖樣皮包肆個、皮夾陸個及飾鏡壹個均沒收。
    事  實
一、甲○○係位於嘉義市○○路六四號「九月服飾店」負責人，
    明知如附表所示「ＨＥＬＬＯ  ＫＩＴＴＹ」商標圖樣，係
    日商‧三麗鷗股份有限公司（下稱三麗鷗公司）享有著作權
    之美術著作，並向我國經濟部智慧財產局申請註冊，而取得
    指定使用於皮革製成之帶（不含服飾用之皮帶）、皮包、錢
    袋、手提包、手提皮包、裝卡片之皮夾、名片皮夾等商品之
    商標專用權，現仍於商標專用期限內，未得商標權人同意，
    不得於同一商品，使用相同之註冊商標圖樣。其竟未經上開
    商標專用權、著作財產權公司之許可或授權，基於販賣仿冒
    商標商品暨散布侵害著作財產權重製物之概括犯意，自民國
    九十三年十二月二十五日起，連續將自不詳來源處取得仿冒
    「ＨＥＬＬＯ  ＫＩＴＴＹ」商標圖樣之皮包、皮夾及飾品
    ，以每件新臺幣二百元不等之價格，在上揭服飾店內陳列販
    賣予不特定人。嗣於九十四年二月三日上午十一時三十分許
    ，在上揭服飾店為警查獲，並扣得仿冒「ＨＥＬＬＯ  ＫＩ
    ＴＴＹ」商標圖樣之皮包四個、皮夾六個及飾鏡一個。
二、案經三麗鷗公司訴由嘉義市警察局第二分局報告臺灣嘉義地
    方法院檢察署檢察官偵查起訴。
    理  由
一、訊據被告甲○○對於上揭時、地販賣仿冒商標商品及散布侵
    害著作權重製物犯行坦承不諱，並有現場查獲照片共八幀及
    仿冒商標之皮包四個、皮夾六個及飾鏡一個扣案可佐。又被
    告販賣經扣案之物品均係仿冒三麗鷗公司享有著作財產權及
    註冊商標之商品等情，亦有經濟部智慧財產局中華民國商標
    註冊證一份、網路資料等著作財產權證明文件三張及臺灣國
    際專利法律事務所鑑定報告二張在卷可稽，足認被告自白與
    事實相符，本案事證明確，被告上開犯行堪予認定。
二、核被告甲○○所為，係犯商標法第八十二條販賣仿冒商標商
    品罪及著作權法第九十一條之一第二項明知係侵害著作財產
    權之重製物而散布罪，被告先後多次行為，時間緊接，犯罪
    構成要件相同，顯係基於概括犯意而為，為連續犯，應依刑
    法第五十六條規定論以一罪，並加重其刑。又被告以一販賣
    行為，同時觸犯上開二罪名，為想像競合犯，應依刑法第五
    十五條規定，從一重之著作權法第九十一條之一第二項處斷
    。爰審酌被告貪圖小利，販賣仿冒商標商品，侵害商標權人
    權益，漠視他人著作財產權，暨犯後坦承犯行，態度尚稱良
    好等一切情狀，量處如主文所示之刑，並諭知易科罰金之折
    算標準，以示儆懲。又被告前未曾受有期徒刑以上刑之宣告
    ，有臺灣高等法院被告前案紀錄表及臺灣嘉義地方法院檢察
    署刑案資料查註紀錄表各一份在卷可按，其因一時失慮，致
    罹刑章，犯後坦認犯行，已具悔意，經此刑之宣告，當知所
    警惕，信無再犯之虞，本院認對被告所宣告之刑，以暫不執
    行為適當，爰併宣告緩刑二年，以啟自新。扣案仿冒商標圖
    樣「ＨＥＬＬＯ  ＫＩＴＴＹ」商標圖樣、侵害著作財產權
    之皮包四個、皮夾六個及飾鏡一個，均係被告所有供其違反
    著作權法第九十一條之一第二項之罪所用之物，業經被告供
    明在卷，均應依著作權法第九十八條規定宣告沒收。
據上論斷，應依刑事訴訟法第二百七十三條之一第一項、第二百
九十九條第一項前段，著作權法第九十一條之一第二項、第九十
八條，商標法第八十二條，刑法第十一條前段、第五十六條、第
五十五條、第四十一條第一項前段、第七十四條第一款，罰金罰
鍰提高標準條例第二條判決如主文。
本案經檢察官廖素琪到庭執行職務。
中　　華　　民　　國　　94　　年　　7 　　月　　29　　日
                  刑事第三庭    法　官  陳  端  宜
上列正本證明與原本無異。
如不服本判決，應於判決送達後十日內向本院提出上訴狀（應附
繕本）。告訴人或被害人如對於本判決不服者，應具備理由請求
檢察官上訴，其上訴期間之計算係以檢察官收受判決正本之日期
為準。
中　　華　　民　　國　　94　　年　　7 　　月　　29　　日
                                書記官  李  佳  惠
附錄論罪科刑法條
商標法第八十一條第一款
未得商標權人或團體商標權人同意，有下列情形之一者，處三年
以下有期徒刑、拘役或科或併科新臺幣二十萬元以下罰金：
一  於同一商品或服務，使用相同之註冊商標或團體商標者。
商標法第八十二條：
明知為前條商品而販賣、意圖販賣而陳列、輸出或輸入者，處一
年以下有期徒刑、拘役或科或併科新臺幣五萬元以下罰金。
著作權法第九十一條之一第二項：
明知係侵害著作財產權之重製物而散布或意圖散布而公開陳列或
持有者，處三年以下有期徒刑，得併科新臺幣七萬元以上七十五
萬元以下罰金。
附表：
┌───┬─────┬──────┬────┬─────┐
│名稱　│專用權人　│專用商品　　│專用期間│註冊證號　│
├───┼─────┼──────┼────┼─────┤
│HELLO │三麗鷗股份│皮革製成之帶│91.07.16│正商標號數│
│KITTY │有限公司　│（不含服飾用│至　　　│：00000000│
│臉圖　│　　　　　│之皮帶）皮包│99.10.31│聯合商標註│
│　　　│　　　　　│、錢袋、化妝│　　　　│冊號數：01│
│　　　│　　　　　│袋、皮包握把│　　　　│007883　　│
│　　　│　　　　　│、皮包封口骨│　　　　│　　　　　│
│　　　│　　　　　│架、傘、彎頭│　　　　│　　　　　│
│　　　│　　　　　│手杖、手杖、│　　　　│　　　　　│
│　　　│　　　　　│寵物衣服、皮│　　　　│　　　　　│
│　　　│　　　　　│製家具套、包│　　　　│　　　　　│
│　　　│　　　　　│裝用皮小袋、│　　　　│　　　　　│
│　　　│　　　　　│包裝用皮袋、│　　　　│　　　　　│
│　　　│　　　　　│皮製帽盒、錢│　　　　│　　　　　│
│　　　│　　　　　│包、旅行箱、│　　　　│　　　　　│
│　　　│　　　　　│手提箱、皮革│　　　　│　　　　　│
│　　　│　　　　　│、人造皮、香│　　　　│　　　　　│
│　　　│　　　　　│腸衣、嬰兒揹│　　　　│　　　　　│
│　　　│　　　　　│帶、皮製工具│　　　　│　　　　　│
│　　　│　　　　　│袋、皮製馬具│　　　　│　　　　　│
│　　　│　　　　　│、皮夾、背戴│　　　　│　　　　　│
│　　　│　　　　　│、繫狗皮帶、│　　　　│　　　　　│
│　　　│　　　　　│布製收口袋（│　　　　│　　　　　│
│　　　│　　　　　│非儲存包裝用│　　　　│　　　　　│
│　　　│　　　　　│）、皮製收口│　　　　│　　　　　│
│　　　│　　　　　│袋、合成皮製│　　　　│　　　　　│
│　　　│　　　　　│收口袋、嬰兒│　　　　│　　　　　│
│　　　│　　　　　│用品置放袋、│　　　　│　　　　　│
│　　　│　　　　　│公事包、旅行│　　　　│　　　　　│
│　　　│　　　　　│袋、護照皮夾│　　　　│　　　　　│
│　　　│　　　　　│、海灘袋、支│　　　　│　　　　　│
│　　　│　　　　　│票皮夾、便當│　　　　│　　　　　│
│　　　│　　　　　│袋、海灘傘、│　　　　│　　　　　│
│　　　│　　　　　│傘套、高爾夫│　　　　│　　　　　│
│　　　│　　　　　│球傘、腰包、│　　　　│　　　　　│
│　　　│　　　　　│運動用手提袋│　　　　│　　　　　│
│　　　│　　　　　│。　　　　　│　　　　│　　　　　│
└───┴─────┴──────┴────┴─────┘
